臺灣高等法院臺南分院民事裁定
110年度原重抗字第2號
抗  告  人  伊掃魯刀(吳文明)
上列抗告人因與相對人台灣糖業股份有限公司等間請求土地所有
權移轉登記事件，對於中華民國110年10月27日臺灣臺南地方法
院所為裁定(110年度原重訴字第1號)，提起抗告，本院裁定如下
：
    主  文
抗告駁回。
抗告訴訟費用由抗告人負擔。
    理  由
一、抗告意旨略以：伊起訴請求相對人台灣糖業股份有限公司依
    民國88年2月8日簽立之承諾書，移轉花蓮縣○○鎮○○○段000地
    號等合計45筆土地予伊，前經原法院以110年9月6日110年度
    補字第337號民事裁定（下稱補字第337號事件），核定第一
    審裁判費新臺幣（下同）8,949,214元命伊繳納，因伊未繳
    ，而裁定駁回訴訟。惟伊就本案已直接向上級法院即本院提
    出抗告狀，並已繳納裁判費1,000元。原法院遽予駁回訴訟
    ，尚有未洽，爰請求廢棄原裁定等語。
二、按提起民事訴訟應依民事訴訟法第77條之13規定繳納裁判費
    ，此為必須具備之程式。又原告之訴，起訴不合程式或不備
    其他要件，依其情形可以補正，經審判長定期間命其補正而
    不補正者，法院應以裁定駁回之，民事訴訟法第249條第1項
    第6款定有明文。
三、查抗告人於原法院起訴請求移轉土地，經原法院補字第337
    號事件，裁定命抗告人於收受該裁定送達後20日內補繳一審
    裁判費8,949,214元，並諭知逾期未繳即駁回其訴，該裁定
    於110年9月9日送達抗告人，抗告人至遲應於同月29日前補
    繳裁判費，惟抗告人遲至同年10月20日仍未繳納該裁判費，
    有該裁定、送達證書及原法院民事科查詢簡答表、查詢表、
    收狀資料查詢清單在卷可稽（原法院補字卷第58至68頁）。
    抗告人既經原法院定期命其補正裁判費，仍逾期不繳，原法
    院依前揭規定駁回其訴，經核並無不合。
四、抗告人雖主張已向本院提出抗告狀，並已繳納裁判費1,000
    元云云，並提出其110年8月10日之民事抗告狀、限時掛號函
    件執據及本院裁判費收據影本為證。惟查前揭抗告狀記載之
    案由係「110年度原重抗字第1號乙案」，所附收據影本記載
    案號亦係該案號之裁判費1,000元，並非原法院補字第337號
    事件110年9月6日裁定所命補繳之第一審裁判費，抗告人此
    部分主張自不可採。 
五、據上論結，本件抗告為無理由，爰裁定如主文。
中　　華　　民　　國　　110 　年　　11　　月　　30　　日
                  原住民法庭    審判長法  官  翁金緞

                                      法  官  洪挺梧

                                      法  官  黃義成
上為正本係照原本作成。
本裁定除以適用法規顯有錯誤為理由外，不得再抗告。如提再抗
告，應於收受送達後十日內向本院提出再抗告狀（須附繕本），
並繳納再抗告費新台幣一千元。
提起再抗告應委任律師或具有律師資格之人之委任狀；委任有律
師資格者，另應附具律師資格證書及釋明委任人與受任人有民事
訴訟法第466條之1第1項但書或第2項所定關係之釋明文書影本。
中　　華　　民　　國　　110 　年　　11　　月　　30　　日

                                      書記官  翁倩玉　
【附註】
民事訴訟法第495條之1第2項準用同法第466條之1第1、2項規定
：
⑴對於第二審判決上訴，上訴人應委任律師為訴訟代理人。但上
  訴人或其法定代理人具有律師資格者，不在此限。
⑵上訴人之配偶、三親等內之血親、二親等內之姻親，或上訴人
  為法人、中央或地方機關時，其所屬專任人員具有律師資格並
  經法院認為適當者，亦得為第三審訴訟代理人。
民事訴訟法第466條之2第1項：
  上訴人無資力委任訴訟代理人者，得依訴訟救助之規定，聲請
  第三審法院為之選任律師為其訴訟代理人。